【裁判字號】    98,聲,862
【裁判日期】    981008
【裁判案由】    返還擔保金
【裁判全文】
臺灣臺南地方法院民事裁定               98年度聲字第862號
聲  請  人  丁○○
相  對  人  富笛食品股份有限公司
                        之51.
法定代理人  丙○○○○○○
法定代理人  甲○○
法定代理人  乙○○
法定代理人  戊○○
上列當事人間聲請返還擔保金事件，本院裁定如下：
    主  文
本院八十五年度存字第一四七七號提存事件聲請人所提存之擔保
金新臺幣柒萬肆仟元，准予返還。
聲請程序費用由相對人負擔。
    理  由
一、按訴訟終結後，供擔保人證明已定20日以上之期間，催告受
    擔保利益人行使權利而未行使，或法院依供擔保人之聲請，
    通知受擔保利益人於一定期間內行使權利並向法院為行使權
    利之證明而未證明者，法院應依供擔保人之聲請，以裁定命
    返還其提存物或保證書，民事訴訟法第104條第1項第3款定
    有明文。前開規定依同法第106條之規定，於依假扣押裁定
    所供之擔保亦準用之。又所謂「訴訟終結」，除本來意義即
    狹義的訴訟終結外，如其在假扣押或假處分後未提起本案訴
    訟者，宜從廣義解釋，原則上包括執行程序終結在內，如債
    權人已撤銷假扣押裁定，並撤回假扣押執行之聲請或已另經
    其他債權人聲請調卷執行完畢，則與所謂「訴訟終結」相當
    。
二、聲請意旨略以：聲請人與相對人間聲請假扣押事件，聲請人
    前遵本院85年度全字第1325號民事假扣押裁定，為擔保假扣
    押，曾提供新臺幣74,000萬元為擔保金，並以本院85年度存
    字第1477號擔保提存事件提存後，聲請執行相對人所有之財
    產在案。茲因該假扣押執行之標的物，復經本院85年度執字
    第10450號強制執行程序中調卷拍定完畢，訴訟已經終結，
    且聲請人亦聲請本院98年度聲字第229號裁定命相對人限期
    行使權利，而相對人逾期未行使權利，爰依民事訴訟法第
    104條第1項第3款之規定，聲請返還擔保金等語。
三、經查：聲請人主張之上開事實，業據其提出與所述相符之本
    院98年度聲字第229號限期行使權利裁定暨確定證明書1件為
    證，並經本院依職權調閱上開本院85年度執全字第1103號(
    含85年全字第1325號)假扣押執行卷、98年度聲字第229號限
    期行使權利卷暨確定證明書、85年度存字第1477號提存卷核
    閱屬實。茲因該假扣押執行之標的物，復經本院85年度執字
    第10450號強制執行程序中調卷拍定完畢，訴訟已經終結，
    又相對人迄未對聲請人行使權利，有本院民事紀錄科查詢表
    1 份在卷足參。從而依前開規定，聲請人聲請返還擔保金自
    無不合，應予准許。
四、依民事訴訟法第95條、第78條，裁定如主文。
中    華    民    國    98    年    10    月    8     日
                  民事庭        司法事務官
以上正本係照原本作成
如不服本裁定，應於裁定送達後10日內，以書狀向司法事務官提
出異議。
中    華    民    國    98    年    10    月    9     日
                                書記官  鍾佳佑


司法院資訊處製作；財團法人民間司法改革基金會備份。
